臺灣臺北地方法院刑事判決　　　　　　　92年度訴字第1273號
　　公　訴　人　臺灣臺北地方法院檢察署檢察官
　　被　　　告　甲○○
　　指定辯護人　范光柱律師
上列被告因強盜案件，經檢察官提起公訴（92年度偵字第12948
號），本院判決如下：
    主  文
甲○○竊盜未遂，因脫免逮捕，當場施以強暴，處有期徒刑貳年
陸月。
    事  實
一、甲○○曾於民國85、86年間，犯違反麻醉藥品管理條例、竊
    盜、搶奪、詐欺等罪，分別經臺灣板橋地方法院、臺灣高等
    法院、本院，於86年4月30日、87年1月15日、87年9月30日
    、89年7月25日判處有期徒刑6月、7月、9月、3年6月、3月
    、3 月後確定，以上6罪經本院以92年度聲字第670號裁定定
    應執行刑為有期徒刑5年6月，又於88年間犯竊盜罪，經臺灣
    板橋地方法院於88年9月13日判處有期徒刑3月後確定，上揭
    徒刑經合併執行，於89年5月15日起算刑期，指揮書執畢日
    期為93年8月14日，於91年1月9日縮短刑期假釋出監，縮刑
    期滿日期為93年7月9日，嗣甲○○因於假釋付保護管束期間
    內更犯罪，經撤銷假釋後，於93年8月27日入監執行殘刑2年
    6 月，指揮書執畢日期為96年2月17日（不構成累犯），惟
    甲○○不思反省，於假釋期間之92年5月29日下午2時許，意
    圖為自己不法之所有，以路旁磚塊敲破乙○○所有、停放在
    臺北市○○○路○段25號前停車格上之車號「6D—0619」號
    自用小客車之右前車窗（毀損部分未據告訴）後，進入該車
    內，徒手拔取裝置於車內之國際牌汽車音響一台（價值約新
    台幣40,000元）而正欲裝入隨身背包之際，即為前來取車之
    乙○○發現喝止而未得逞，甲○○隨即打開駕駛座車門下車
    逃跑，乙○○乃當場高喊抓賊並於忠孝西路上追捕甲○○，
    詎甲○○為脫免逮捕，竟基於對乙○○施以強暴之意，與乙
    ○○拉扯時，徒手將乙○○推倒在地，而對乙○○當場施以
    強暴，致使乙○○受有左手肘擦傷2處（1.5x1公分、4x3 公
    分）之傷害，嗣經路人加入協助而將甲○○逮捕，並在上開
    車內查獲甲○○逃跑時遺落之脫鞋1隻及隨身背包1個等物。
二、案經乙○○（於偵查中指明僅針對傷害部分提出告訴）訴由
    臺北市政府警察局萬華分局報告臺灣臺北地方法院檢察署檢
    察官偵查起訴。
    理  由
一、前揭事實，業據被告甲○○於審理中坦承不諱（見本院93年
    11月11日、94年1月12日審理筆錄），且經被害人乙○○於
    警訊及偵查中均指述綦詳，並有乙○○之診斷證明書、受傷
    相片、贓物認領保管收據、車輛遭竊相片等件附卷可稽，暨
    扣案之被告所有之脫鞋1隻、隨身背包1個等物足憑，足認被
    告出於任意性之自白與事實相符而堪採信，本件犯罪事證明
    確，應依法論科。
二、查被告甲○○已著手於竊盜犯罪行為之實施而尚未取得財物
    ，為脫免逮捕，當場對被害人施以強暴，並致被害人受有傷
    害，核其所為，係犯刑法第329條之準強盜罪，及同法第277
    條第1項之傷害罪，被告所為準強盜犯行部分，因其竊盜為
    未遂，是應以同法第328條第4項、第1項之普通強盜未遂罪
    論處（最高法院68年台上字2772號判例意旨參照）。檢察官
    之起訴書犯罪事實欄雖記載被告行竊時有年籍姓名不詳之男
    子在車旁把風，且係持客觀上足供兇器使用之螺絲起子敲破
    車窗後行竊，惟本件被告始終否認與他人共同犯罪，亦否認
    在其背包內查獲之螺絲起子與本件犯行有何關連，並供承車
    窗玻璃是伊拿磚塊打破的，音響是伊徒手拔取的，伊並不記
    得背包內有螺絲起子等情，本件亦經蒞庭實行公訴之檢察官
    當庭更正起訴之犯罪事實為被告係單獨為準強盜犯行，且並
    無攜帶兇器竊盜之加重情形（見本院93年11月11日審理筆錄
    ），依檢察一體之原則，應以實行公訴之檢察官更正後之犯
    罪事實為本件起訴之犯罪事實，附此敘明。被告所犯準普通
    強盜未遂罪、傷害罪2罪間，有方法結果之牽連關係，應從
    一重之準普通強盜未遂罪處斷。另查被告曾於85、86年間，
    犯違反麻醉藥品管理條例、竊盜、搶奪、詐欺等罪，分別經
    臺灣板橋地方法院、臺灣高等法院、本院，於86年4月30日
    、87年1月15日、87年9月30日、89年7月25日判處有期徒刑6
    月、7月、9月、3年6月、3月、3月後確定，以上6罪經本院
    以92年度聲字第670號裁定定應執行刑為有期徒刑5年6月，
    又於88年間犯竊盜罪，經臺灣板橋地方法院於88年9月13日
    判處有期徒刑3月後確定，上揭徒刑經合併執行，於89年5月
    15日起算刑期，指揮書執畢日期為93年8月14日，於91年1月
    9日縮短刑期假釋出監，縮刑期滿日期為93年7月9日，惟被
    告因於假釋付保護管束期間內更犯罪，經撤銷假釋後，於93
    年8月27日入監執行殘刑2年6月，指揮書執畢日期為96年2
    月17日等情，有臺灣高等法院被告全國前案紀錄表在卷可參
    ，並經本院調取臺灣板橋地方法院檢察署91年度執護字第44
    號保護管束執行卷宗查核屬實，而按2以上徒刑併執行之情
    形，經許其假釋出獄者，其報請許可假釋所須最低應執行期
    間既合併計算，且假釋期間（即殘刑期間）亦合併計算之，
    其期間即無從區分，因之，不論假釋出獄前所執行之期間是
    否已逾其中任1罪之刑期，亦不論嗣後其假釋有無被撤銷，
    在假釋期間內，均應認為尚未執行完畢，其於執行逾其中任
    1罪之刑期後5年內之假釋期間，再犯有期徒刑以上之罪者，
    即不應論以累犯（最高法院93年臺非字第156號裁判意旨參
    照），本件被告於2以上徒刑合併執行，經假釋出獄期間，
    再為本件犯罪，並未構成累犯，檢察官起訴書誤載被告構成
    累犯，亦屬誤會。被告已著手於竊盜犯罪行為之實施，並為
    脫免逮捕，而當場對被害人施以強暴，惟尚未竊得財物，其
    準普通強盜犯行為未遂，爰依刑法第26條前段規定，按既遂
    犯之刑度減輕之。爰審酌被告正值青壯年，不思循合法途徑
    獲取財富，實無可取，惟於審理中坦承犯行，且經實行公訴
    之檢察官於審理中表示考量本案並未對被害人產生重大危害
    ，被害人亦陳稱音響已拿回，只希望有個公道，並無追究之
    意，而對本件被告具體求刑有期徒刑2年6月，暨被告犯罪之
    手段、生活狀況、品行、智識程度等一切情狀，量處如主文
    所示之刑，以資懲戒。另查扣案之脫鞋1隻及隨身背包1個，
    並非被告供本件犯罪構成要件行為所用之物，爰均不予宣告
    沒收，併此敘明。
據上論斷，應依刑事訴訟法第299條第1項前段，刑法第329條、
第328條第4項、第1項、第277條第1項、第55條、第26條前段，
罰金罰鍰提高標準條例第1條前段，判決如主文。
本案經檢察官劉承武到庭執行職務
中　　華　　民　　國　　94　　年　　1　   月  　31    日
                  刑事第八庭審判長法  官　陳  德  民
                                  法  官  陳  芃　宇
                                  法  官  孫  曉  青
以上正本證明與原本無異。
如不服本判決應於送達後10日內向本院提出上訴狀
                                  書記官  劉      琦
中　　華　　民　　國　　94　　年　　1　   月  　31    日
附錄本案論罪科刑法條全文
刑法第277條
傷害人之身體或健康者，處三年以下有期徒刑、拘役或一千元以
下罰金。
犯前項之罪因而致人於死者，處無期徒刑或七年以上有期徒刑；
致重傷者，處三年以上十年以下有期徒刑。
刑法第328條
意圖為自己或第三人不法之所有，以強暴、脅迫、藥劑、催眠術
或他法，至使不能抗拒，而取他人之物或使其交付者，為強盜罪
，處五年以上有期徒刑。
以前項方法得財產上不法之利益或使第三人得之者，亦同。
犯強盜罪因而致人於死者，處死刑、無期徒刑或十年以上有期徒
刑；致重傷者，處無期徒刑或七年以上有期徒刑。
第一項及第二項之未遂犯罰之。
預備犯強盜罪者，處一年以下有期徒刑、拘役或三千元以下罰金
。
刑法第329條
竊盜或搶奪，因防護贓物、脫免逮捕或湮滅罪證，而當場施以強
暴脅迫者，以強盜論。
